臺灣新竹地方法院刑事判決
109年度易字第818號
公  訴  人  臺灣新竹地方檢察署檢察官
被      告  戴慶浩



上列被告因詐欺案件，經檢察官提起公訴（109年度偵字第7258
號），被告於本院準備程序中，就被訴事實為有罪之陳述，經法
官告知簡式審判程序意旨，並聽取公訴人及被告之意見後，本院
合議庭裁定由受命法官獨任依簡式審判程序審理，並判決如下：
    主      文
戴慶浩犯詐欺取財罪，處有期徒刑參月，如易科罰金，以新臺幣
壹仟元折算壹日。未扣案之犯罪所得新臺幣壹萬捌佰元沒收，於
全部或一部不能沒收或不宜執行沒收時，追徵其價額；又犯詐欺
取財罪，處拘役貳拾日，如易科罰金，以新臺幣壹仟元折算壹日
。未扣案之犯罪所得新臺幣貳仟參拾元沒收，於全部或一部不能
沒收或不宜執行沒收時，追徵其價額。
    事實及理由
一、本件犯罪事實及證據，除犯罪事實欄一、第8行關於「108年
    8月19日22時許、108年8月20日14時30分許」之記載應更正
    為「108年8月19日22時24分許、108年8月20日14時29分許」
    、第18行關於「21時55分許」之記載應更正為「21時54分許
    」、第19行關於「21時20分許」之記載應更正為「21時19分
    許」、第20行關於「13時45分許」之記載應更正為「13時43
    分許」；證據部分應補充「被告戴慶浩於本院審理時之自白
    （見本院卷第71頁）」外，餘均引用檢察官起訴書之記載（
    如附件）。
二、論罪科刑：
  ㈠核被告戴慶浩所為，均係犯刑法第339條第1項之詐欺取財罪
    。
  ㈡被告所犯上開2罪，犯意各別，行為互殊，應予分別論處。
  ㈢爰以行為人之責任為基礎，審酌被告侵害他人財產法益，嚴
    重危害社會信賴關係與治安，顯然欠缺法治及尊重他人財產
    權之觀念，行為殊值非難；惟念被告均坦認犯行之犯後態度
    ，並考量被告素行、犯罪之手段及本件犯罪詐得財物之多寡
    ，暨被告自述大學肄業之教育程度及尚可之經濟狀況（見本
    院卷第71頁）等一切情狀，分別量處如主文所示之刑，並均
    諭知易科罰金之折算標準。
三、沒收部分：
　　被告就起訴書犯罪事實欄一、㈠、㈡所示犯行分別詐得之新臺
    幣（下同）10,800元（計算式：800元＋10,000元＝10,800元
    ）、2,030元（計算式：330元＋500元＋600元＋600元＝2,030元
    ），均為其犯罪所得，雖均未扣案，仍應依刑法第38條之1
    第1項前段、第3項規定，於各該犯行主文項下宣告沒收，並
    於全部或一部不能沒收或不宜執行沒收時，分別追徵其價額
    。
據上論斷，應依刑事訴訟法第273條之1第1項、第299條第1項前
段、第310條之2、第454條第2項，判決如主文。
本案經檢察官張凱絜提起公訴，檢察官黃翊雯到庭執行職務。　
中　　華　　民　　國　　111 　年　　3 　　月　　31　　日
                  刑事第四庭    法　官  郭哲宏
以上正本證明與原本無異。
如不服本判決應於收受本判決後20日內向本院提出上訴書狀，上
訴書狀應敘述具體理由。上訴書狀未敘述上訴理由者，應於上訴
期間屆滿後20日內補提理由書狀於本院(均須按他造當事人之人
數附繕本 )「切勿逕送上級法院」。 
中　　華　　民　　國　　111 　年　　3 　　月　　31　　日
                                書記官  戴筑芸
附錄本案論罪法條：
中華民國刑法第339條第1項
意圖為自己或第三人不法之所有，以詐術使人將本人或第三人之
物交付者，處5年以下有期徒刑、拘役或科或併科50萬元以下罰
金。
附件：
臺灣新竹地方檢察署檢察官起訴書
                                     109年度偵字第7258號
　　被　　　告　戴慶浩　男　29歲（民國00年0月0日生）
　　　　　　　　　　　　住新竹縣○○鄉○○村○○路00巷0
　　　　　　　　　　　　　弄0號
　　　　　　　　　　　　居新竹縣○○鄉○○村○○○街00號
　　　　　　　　　　　　國民身分證統一編號：Z000000000號
上列被告因詐欺案件，業經偵查終結，認應提起公訴，茲將犯罪
事實及證據並所犯法條分敘如下：
　　　　犯罪事實
一、戴慶浩明知其無釣魚捲線器、政治人物照片等商品供販售，
    竟意圖為自己不法之所有，基於詐欺之犯意，涉有下列犯行
    ：(一)於民國108年8月19日22時許前之不詳時間，以臉書暱
    稱「鄭和」之帳號私訊聯絡劉錦亮，先傳送釣魚捲線器圖片
    ，並訛稱「要不要收那兩顆捲線器」等語，復留下門號
　　0000000000號行動電話及通訊軟體LINE訊息與劉錦亮洽談交
    易細節，致劉錦亮陷於錯誤允諾購買，而依戴慶浩指示於
　　108年8月19日22時許、108年8月20日14時30分許，分別轉帳
    新臺幣(下同)800元、1萬元至戴慶浩所管領其不知情祖母戴
    送妹（所涉詐欺罪嫌，另為不起訴處分）設於中華郵政股份
    有限公司芎林郵局帳號00000000000000號帳戶(下稱郵局帳
    戶)內，旋為戴慶浩將之提領迨盡，嗣經劉錦亮未如期收到
    商品而發覺受騙，始報警處理而循線查悉上情。(二)於108
    年8月18日18時42分許，以奇摩即時通代號「Z0000000000」
    之帳號私訊聯絡林秋君，訛稱「要不要購買政治人物的簽名
    照」等語，復留下門號0000000000號行動電話及通訊軟體
　　LINE訊息與林秋君洽談交易細節，致林秋君陷於錯誤允諾購
    買，而依戴慶浩指示分別於108年8月24日21時55分許、108
    年8月27日20時51分許、108年9月2日21時20分許、108年9月
    3日13時45分許，各轉帳330元、500元、600元、600元至戴
    慶浩所管領其不知情祖母戴送妹郵局帳戶內，旋為戴慶浩將
    之提領迨盡，嗣林秋君未如期收到商品而發覺受騙，始報警
    處理而循線查悉上情。
二、案經劉錦亮、林秋君訴由新竹縣政府警察局橫山分局報告偵
    辦。
　　　　證據並所犯法條
一、證據清單及待證事實：
編號 證據名稱 待證事實 1 被告戴慶浩於警詢中及偵查中不利己之供述。 坦承有犯罪事實欄所載交易之事實，惟矢口否認上開犯行，辯稱：因為我的帳戶無法使用，所以使用祖母帳戶買賣交易，釣魚捲線器是向別人購買再轉售，後來賣家又不賣了，所以我沒辦法出貨；因我沒繳房租，門鎖被房東換掉導致照片無法取出云云。 2 告訴人劉錦亮於警詢中之指述。 犯罪事實欄一、(一)之事實。 3 告訴人林秋君於警詢中之指述。 犯罪事實欄一、(二)之事實。 4 證人即另案被告戴送妹於警詢中之證述。 被告為戴送妹郵局帳戶之實際使用人之事實。 5 告訴人林秋君所提供之匯款單據、被告與告訴人劉錦亮、林秋君之通訊軟體對話內容擷取照片。 佐證全部犯罪事實。 6 被告管領證人戴送妹之郵局帳戶基本資料及交易明細表各1份、龍潭高原郵局自動櫃員機提款監視錄光碟1片、監視器錄影光翻拍照片。 佐證全部犯罪事實。 7 本署109年度偵緝字第394號起訴書1份 被告有多次以類似手法向被害人施用詐術之前例，佐證被告實無履約之真意。 
二、核被告所為，係犯刑法第339條第1項之詐欺取財罪嫌。被告
    所犯上開2罪嫌間，犯意各別，行為互殊，請予分論併罰。
    又被告犯罪所得共1萬2,830元，請依法沒收或追徵。
三、依刑事訴訟法第251條第1項提起公訴。
　　此　致
臺灣新竹地方法院
中　　華　　民　　國　 109　  年　  8　   月　　26    日
                          　　檢　察　官　張凱絜
本件正本證明與原本無異
中　　華　　民　　國　 109　　年　　9   　月　　10　　日
　　　　　　　　　　　　　　　書　記　官  許戎豪